【裁判字號】    89,抗,171
【裁判日期】    890307
【裁判案由】    妨害自由
【裁判全文】
台灣高等法院台中分院刑事裁定                      八十九年度抗字第一七一號
    抗  告  人
    即 自訴 人  甲○○
    被      告  丙○○
                乙○○
右抗告人因被告妨害自由案件，不服台灣台中地方法院中華民國八十九年一月十二日
裁定（八十八年度自字第一三九五號），提起抗告，本院裁定如左：
    主      文
抗告駁回。
    理      由
一、按法院或受命法官於自訴案件第一次審判期日前訊問及調查結果，如認為案件有
    刑事訴訟法第二百五十二條至第二百五十四條之情形者，得以裁定駁回其自訴，
    同法第三百二十六條第三項定有明文。
二、經查：
  (一)自訴人係以被告丙○○即台灣監獄典獄長無權不准，竟不准許自訴人於執行中得
    返家探親，認被告丙○○、乙○○涉有刑法第三百零四條第一項之強制罪。惟按
    刑法第三百零四條第一項之強制罪，須以強暴、脅迫使人行無義務之事或妨害人
    行使權利者，始足當之。被告丙○○未准許自訴人返家探親之申請，係依法行使
其行政裁量權，被告二人既未對自訴人施以強暴、脅迫，自不符合強制罪之構成
    要件。
  (二)又自訴人指訴其於民國八十八年八月三日擬具「務請辯論日必需調關鍵證據以免
    瀆職民事狀」一份，交由台灣台中監獄依規定代為轉送原審法院，惟同年月六日
    該案審理時卷內竟無該書狀，因認被告丙○○涉有教唆湮滅證據罪嫌乙節。經查
    ，台灣台中監獄於同年月四日收受自訴人上開書狀後，業已轉送原審法院收發室
    ，並經原審法院收發室於同年月六日轉發無誤，此有台灣台中監獄收容人書狀檢
    查送達登記簿、自訴人書狀及原審法院收狀登記簿影本各一份附卷可稽。是自訴
    人指訴被告丙○○教唆湮滅證據，顯與事實不符。
  (三)至自訴人指訴被告乙○○縱容部屬非法指揮執行、監禁自訴人，因認被告乙○○
    涉有刑法第三百零二條第一項之剝奪人之行動自由罪嫌乙節。經查，被告入監服
    刑，係由台灣台中地方法院檢察署檢察官依法指揮執行，不須呈報法務部核准，
    姑不論檢察官之指揮執行是否有疏失，檢察官既係依法指揮執行，且被告乙○○
    亦與該指揮執行之處分無涉，自不該當於刑法之剝奪人之行動自由罪。
  (四)此外，復查無其他證據足資認定被告二人有何自訴人所指之犯行。從而，原審法
    院以被告二人犯罪嫌疑自均有未足，裁定駁回自訴，即無不合。抗告意旨仍執前
    詞，指摘原裁定不當，難認有理由，應予駁回。
三、據上論斷，應依刑事訴訟法第四百十二條，裁定如主文。
中      華      民      國     八十九    年      三      月      七     日
                                  台灣高等法院台中分院刑事第八庭
                                        審判長法  官  羅  得  村
                                              法  官  劉  榮  服
                                              法  官  林  輝  煌
右正本證明與原本無異。
不得再抗告。
                                              書記官  劉  恒  宏
中      華      民      國     八十九    年      三      月      九     日
                                                                        Ｈ


司法院資訊處製作；財團法人民間司法改革基金會備份。
